【裁判字號】    96,訴,2073
【裁判日期】    970424
【裁判案由】    違反毒品危害防制條例
【裁判全文】
臺灣彰化地方法院刑事判決      九十六年度訴字第二０七三號
                              九十六年度訴字第二四四七號
公  訴  人  臺灣彰化地方法院檢察署檢察官
被      告  丁○○
                    號
                    （另案在臺灣雲林監獄執行中）
選任辯護人  張智學  律師
被      告  甲○○
                    之1
                    （另案在臺灣高雄第二監獄執行中）
選任辯護人  蔡嘉容  律師
上列被告等因違反毒品危害防制條例等案件，經檢察官提起公訴
（九十六年度偵字第五三一八號）及追加起訴（九十六年度偵緝
字第四八四號、九十六年度偵字第九九九一號），本院判決如下
：
    主  文
丁○○所犯如附表壹所示之罪，各處如附表壹「主文欄」所示之
刑（含主刑、從刑）。應執行有期徒刑拾捌年陸月，如附表編
號一至十一所示之物均沒收之，未扣案如附表編號一、三至六
、八至十一所示之物，如全部或一部不能沒收時，追徵其價額（
指附表編號一、五所示部分）、以其財償抵償（指附表編號
三、四、九、十所示部分）或連帶抵償（指附表編號六、八、
十一所示部分）之。
甲○○所犯如附表貳所示之罪，各處如附表貳「主文欄」所示之
刑（含主刑、從刑）。應執行有期徒刑拾陸年陸月，如附表編
號七、八、十一所示部分均沒收之，未扣案如附表編號八、十
一所示之物，如全部或一部不能沒收時，以其財產連帶抵償之。
    事  實
一、丁○○【綽號「語煙」、「阿弦」，其前曾：(1)於民國九十
    年五月十一日，因施用第二級毒品案件，經本院以八十九年
    度易字第一六四四號判處有期徒刑八月確定；(2)又於九十年
    八月十七日，因施用第一級毒品案件，經本院以九十年度訴
    字第四四四號判處有期徒刑八月確定（上開(1)、(2)所示之刑
    ，嗣復經裁定應執行有期徒刑一年二月確定）；(3)再於九十
    一年六月十三日，因施用第一、二級毒品案件，經本院以九
    十一年度訴字第三三六號分別判處有期徒刑一年、十月，應
    執行有期徒刑一年八月確定，上揭(1)至(3)所示之刑期經入監
    接續執行後，已於九十五年二月二十一日執行完畢】明知海
    洛因係毒品危害防制條例第二條第二項第一款所定之第一級
    毒品，非經許可，不得販賣，詎為圖厚利，竟基於販賣第一
    級毒品海洛因以營利之概括犯意，意圖營利，自九十四年三
    月間某日起至同年九月底某日止，先向莊慶隆、邱惠雯【莊
    慶隆、邱惠雯二人所為共同販賣第一級毒品犯行，已由臺灣
    高等法院臺中分院以九十五年度上重更(一)字第七七號分別判
    處有期徒刑十一年，褫奪公權六年（莊慶隆部分），及有期
    徒刑七年，褫奪公權六年（邱惠雯部分）在案】販入供己販
    賣用之海洛因，並加以分裝成袋，並以其所有、內裝000
    0000000號門號晶片卡之其所有之行動電話一支【未
    扣案，價值約新臺幣（下同）一千元】、不詳姓名之人所有
    、其內裝放0000000000號（追加起訴書誤載為0
    000000000號）之行動電話一支（未扣案）作為聯
    絡工具，俟下列已成年之陳天仁、張正賢、徐詠竣及王東榮
    撥打電話前來，於電話中約定所販售海洛因之數量、金額及
    交易地點後，獨自一人攜帶供販賣之海洛因，前往約定地點
    ，以高於進價之價格，連續販賣交付海洛因與陳天仁、張正
    賢、徐詠竣及王東榮多次，詳細情形如下：
（一）自九十四年三月間某日起至同年九月十九日凌晨時分（起
      訴書誤載為九十四年九月十八日夜間十一時）止，於陳天
      仁以0000000000號行動電話撥打其所有上開0
      000000000號行動電話前來之際，於電話中約定
      購買海洛因之數量、金額後，獨自一人前往約定地點即彰
      化縣社頭鄉○○路附近或彰化縣社頭鄉之鄉親超市附近，
      連續販賣交付海洛因與陳天仁共計七次，其中一次販賣金
      額為一千元，其餘六次則各為五百元。
（二）自九十四年四月間某日起至同年九月底某日止，於張正賢
      以0000000000號行動電話撥打其所有上開00
      00000000號行動電話及不詳之人所有之0000
      000000號行動電話前來之際，於電話中約定購買海
      洛因之數量、金額後，獨自一人前往約定地點即南投縣南
      市南崗工業區麥當勞附近，連續販賣交付海洛因與張正賢
      共計五次，其中一次販賣金額為二千元，其餘四次則各為
      一千元。
（三）自九十四年五月間起至同年九月底某日止該期間內之某二
      時點，在彰化縣溪湖鎮○○路大竹巷三號附近、彰化縣社
      頭鄉境內之某果菜市場附近，連續販賣交付海洛因與徐詠
      竣二次，販賣價金各為五百元、一千元。
（四）先、後於九十四年七、八月間某日、九十四年九月間，於
      王東榮以0000000000號行動電話，撥打其所有
      之0000000000號行動電話前來之際，於電話中
      約定購買海洛因之數量、金額後，獨自一人前往約定地點
      即彰化縣埤頭鄉鹿島橋附近、彰化縣員林鎮○○○○道下
      某超商附近，連續販賣交付海洛因與王東榮共計二次，每
      次販賣價格各為一千元。
二、丁○○明知甲基安非他命係毒品危害防制條例第二條第二項
    第二款所定之第二級毒品，非經許可，不得販賣，詎為圖謀
    利，竟又另行基於販賣第二級毒品甲基安非他命以營利之概
    括犯意，意圖營利，自九十四年三月底某日起至同年九月底
    某日止，或獨自一人【指下列（一）至（三）所示部分】先
    向莊慶隆、邱惠雯販入供己販賣用之甲基安非他命，並加以
    分裝成袋，並以其所有、內裝0000000000號門號
    晶片卡之行動電話一支（未扣案）、不詳姓名之人所有、其
    內裝放0000000000號之行動電話一支（未扣案）
    作為聯絡工具，俟下列已成年之陳天仁、張正賢、徐詠竣撥
    打電話前來，於電話中約定所販售甲基安非他命之數量、金
    額及交易地點後，獨自一人攜帶供販賣所用之甲基安非他命
    前往約定地點，以高於進價之價格，連續販賣交付甲基安非
    他命與陳天仁、張正賢、徐詠竣多次；或與已成年之莊慶隆
    、邱惠雯及劉泓杰（劉泓杰所涉共同販賣第二級毒品罪嫌，
    另由本院以九十六年度訴字第一三七四號案件審理中）共同
    基於販賣第二級毒品之犯意聯絡【指下列（四）所示部分】
    ，連續販賣甲基安非他命多次，其詳細情形如下：
（一）自九十四年三月間某日起至同年九月某日止該期間內之某
      二時點，於陳天仁以0000000000號行動電話撥
      打其所有上開0000000000號行動電話前來之際
      ，於電話中約定購買甲基安非他命之數量、金額後，獨自
      一人前往約定地點即彰化縣社頭鄉○○路附近或彰化縣社
      頭鄉之鄉親超市附近，連續販賣交付甲基安非他命與陳天
      仁共計二次，每次販賣金額均各為五百元。
（二）自九十四年四月間某日起至同年九月底某日止，於張正賢
      以0000000000號行動電話撥打其所有上開00
      00000000號行動電話及不詳之人所有之0000
      000000號行動電話前來之際，於電話中約定購買甲
      基安非他命（追加起訴書誤載為海洛因，惟業經蒞庭檢察
      官於本院審理時當庭更正為甲基安非他命）之數量、金額
      後，獨自一人前往約定地點即南投縣南投市南崗工業區麥
      當勞附近，連續販賣交付甲基安非他命與張正賢共計四次
      ，其中九十四年九月十八日下午七時三十八分許通話該次
      販賣之價格為五千五百元（一錢），其餘三次販賣之價金
      則分別為三千元（二分之一錢）、二千元（三分之一錢）
      及一千元（起訴書誤載為二千元）。
（三）自九十四年五月間起至同年八月間某日止該期間內之某二
      時點，在彰化縣田中鎮麥當勞附近、彰化縣社頭鄉境內之
      某果菜市場附近，連續販賣交付甲基安非他命與徐詠竣二
      次，其中一次販賣金額為五百元，另一次係以音響一台抵
      作價金。
（四）於九十四年八月九日下午三時零一分許，於丙○○（原名
      張伽賓）撥打邱惠雯所有、其內裝放門號0000000
      000號之ＯＫＷＡＰ行動電話一支（查扣於臺灣彰化地
      方法院檢察署九十四年度偵字第七六四七號案件中）向莊
      慶隆、邱惠雯購買甲基安非他命，並約定交易金額為一千
      元及交易地點在彰化縣溪湖鎮境內之媽祖廟後方後，由邱
      惠雯撥打劉泓杰使用之門號0000000000號行動
      電話（所有人不詳），聯絡劉泓杰駕車偕同丁○○一同攜
      帶販賣價格為一千元之甲基安非他命一包（警秤毛重約零
      點四公克），前至上開媽祖廟後方，將上開甲基安非他命
      一包丟放交付給駕車搭載丙○○前來而乘坐在駕駛座內之
      陳科丰，及收取價金一千元，並將前開價金轉交與邱惠雯
      收受。
三、丁○○、甲○○二人均明知海洛因係毒品危害防制條例第二
    條第二項第一款所定之第一級毒品，非經許可，不得販賣，
    詎為圖謀利，竟意圖營利，或由丁○○、甲○○二人各次分
    別共同基於販賣第一級毒品海洛因以營利之犯意聯絡【指下
    列（一）、（二）所示共同販賣與劉忠志、周國誠之部分】
    ，或由丁○○獨自基於販賣第一級毒品海洛因之犯意聯絡【
    指下列（三）所示丁○○單獨販賣與陳富傑之部分】，將丁○○向真實姓名、年籍均不詳、綽號「阿興」之成年男子，
    所販入供販賣所用之海洛因，以高於進價之價格，販賣與劉
    忠志、周國誠、陳富傑三人，其各次之詳細情形如下：
（一）丁○○、甲○○二人先、後五次（起訴書載為四、五次，
      並經蒞庭檢察官於本院審理時陳明確認係起訴五次）各別
      起意，並各基於犯意之聯絡，共同販賣海洛因五次與劉忠
      志之部分：
    (1)九十五年十二月底某日，於劉忠志撥打丁○○所有、內裝
      門號0000000000號晶片卡之行動電話一支，向
      接聽電話之甲○○表示欲購買五百元之海洛因一包後，由
      丁○○、甲○○一同前往約定地點即彰化縣員林鎮境內之
      某大排水溝旁，共同販賣交付價格五百元之海洛因一次。
    (2)於上揭(1)所示時間後起至下列(5)所示時間前之該期間內某
      時，劉忠志撥打丁○○所有、內裝門號00000000
      00號晶片卡之行動電話一支，向接聽電話之甲○○表示
      欲購買五百元之海洛因一包後，由甲○○將丁○○所交付
      供販賣用之價值五百元之海洛因一包，攜往彰化縣員林鎮
      境內之某大排水溝附近，交付與劉忠志，並收取價金，以
      此方式，共同販賣價格五百元之海洛因一包與劉忠志一次
      。
    (3)於上揭(2)所示時間後起至下列(5)所示時間前之該期間內某
      時，劉忠志撥打丁○○所有、內裝門號00000000
      00號晶片卡之行動電話一支，向接聽電話之甲○○表示
      欲購買五百元之海洛因一包後，由甲○○將丁○○所交付
      供販賣用之價值五百元之海洛因一包，攜往彰化縣員林鎮
      境內之某大排水溝附近，交付與劉忠志，並收取價金，以
      此方式，共同販賣價格五百元之海洛因一包與劉忠志一次
      。
    (4)於上揭(3)所示時間後起至下列(5)所示時間前之該期間內某
      時，由劉忠志撥打丁○○所有、內裝門號0000000
      000號晶片卡之行動電話一支，向接聽電話之甲○○表
      示欲購買五百元之海洛因一包後，由甲○○將丁○○所交
      付供販賣用之價值五百元之海洛因一包，攜往彰化縣員林
      鎮境內之某大排水溝附近，交付與劉忠志，並收取價金，
      以此方式，共同販賣價格五百元之海洛因一包與劉忠志一
      次。
    (5)於九十六年二月間某日，劉忠志撥打丁○○所有、內裝門
      號0000000000號晶片卡之行動電話一支，向接
      聽電話之甲○○表示欲購買五百元之海洛因一包後，由甲○○將丁○○所交付供販賣用之價值五百元之海洛因一包
      ，攜往彰化縣員林鎮境內之某大排水溝附近，交付與劉忠
      志，並收取價金，以此方式，共同販賣價格五百元之海洛
      因一包與劉忠志一次。
（二）丁○○、甲○○二人先、後二次各別起意，並各基於犯意
      之聯絡，共同販賣海洛因二次與周國誠之部分：
    (1)於九十六年一月間某日，周國誠以0000000000
      號行動電話，撥打丁○○所有、內裝門號0000000
      000號行動電話，向接聽電話之甲○○表示欲購買價格
      一千元之海洛因一包後，由丁○○、甲○○二人一同前往
      約定地點即彰化縣田尾鄉○○○○路旁，共同交付販賣價
      格為一千元之海洛因一包與周國誠一次。
    (2)於上開(1)所示時間以外之九十六年一月間某日，周國誠以
      0000000000號行動電話，撥打丁○○所有、內
      裝門號0000000000號行動電話，向接聽電話之
      甲○○表示欲購買價格一千元之海洛因一包後，由丁○○
      、甲○○二人一同前往約定地點即彰化縣田尾鄉○○○○
      路旁，共同交付販賣價格為一千元之海洛因一包與周國誠
      一次。
（三）丁○○單獨販賣海洛因與陳富傑一次之部分：
      於九十六年二月二十三日下午九時許，陳富傑以0000
      000000號行動電話，撥打丁○○所有、內裝門號0
      000000000號晶片卡之行動電話一支，向接聽電
      話之丁○○表示欲購買價格一千元之海洛因一包後，由丁○○獨自前往約定地點即彰化縣社頭鄉○○路上之運動公
      園附近，交付販賣價格為一千元之海洛因一包與陳富傑一
      次。
四、丁○○、甲○○二人均明知甲基安非他命係毒品危害防制條
    例第二條第二項第二款所定之第二級毒品，非經許可，不得
    販賣，詎為圖謀利，或由丁○○獨自一人基於販賣甲基安非
    他命與謝憲忠一次之犯意【指下列（一）所示丁○○單獨販
    賣與謝憲忠之部分】，或由丁○○、甲○○二人各次分別共
    同基於販賣第二級毒品甲基安非他命以營利之犯意聯絡【指
    下列（二）所示共同販賣與謝憲忠之部分】，將丁○○向真
    實姓名不詳、綽號「阿興」之成年男子，所販入供販賣所用
    之甲基安非他命，以高於進價之價格，販賣與謝憲忠多次，
    其各次之詳細情形如下：
（一）丁○○單獨販賣甲基安非他命與謝憲忠一次之部分：
      九十五年七、八月間某日，謝憲忠以000000000
      0號行動電話，撥打丁○○所有、內裝門號000000
      0000號晶片卡之行動電話一支，向接聽電話之丁○○
      表示欲購買價格半錢七千元之甲基安非他命一包後，由丁○○獨自前往約定地點即彰化縣員林鎮愛買大賣場外面空
      地，將售價七千元之甲基安非他命一包交付與謝憲忠，謝
      憲忠則將七千元之價金交付與丁○○收受。
（二）丁○○、甲○○二人先、後四次各別起意，並各基於犯意
      之聯絡，共同販賣甲基安非他命四次與謝憲忠之部分（以
      下(1)至(4)所示部分之0000000000號行動電話，
      有時係由丁○○接聽，有時則係由甲○○接聽）：
    (1)九十六年一月底某日，謝憲忠以0000000000號
      行動電話，撥打丁○○所有、內裝門號00000000
      00號晶片卡之行動電話一支，表示欲購買價格半錢七千
      元之甲基安非他命一包後，由丁○○、甲○○二人一同前
      往約定地點即彰化縣員林鎮○○路上之燦坤店旁小路，推
      由丁○○將售價七千元之甲基安非他命一包交付與謝憲忠
      ，謝憲忠則將七千元之價金交付與丁○○收受之方式，共
      同販賣價格為七千元之甲基安非他命一包與謝憲忠一次。
    (2)於上揭（一）、（二）(1)所示時間以外之自九十五年七月
      間某日起至九十六年二月十三日下午二、三時許前之該期
      間某時，謝憲忠以0000000000號行動電話，撥
      打丁○○所有、內裝門號0000000000號晶片卡
      之行動電話一支，表示欲購買價格三千元之甲基安非他命
      一包後，由丁○○、甲○○二人一同前往約定地點即彰化
      縣員林鎮○○路上之燦坤店旁小路，推由丁○○將售價三
      千元之甲基安非他命一包交付與謝憲忠，謝憲忠則將三千
      元之價金交付與丁○○收受之方式，共同販賣價格為三千
      元之甲基安非他命一包與謝憲忠一次。
    (3)於上揭（一）、（二）(1)、(2)所示時間以外之自九十五年
      七月間某日起至九十六年二月十三日下午二、三時許前之
      該期間某時，謝憲忠以0000000000號行動電話
      ，撥打丁○○所有、內裝門號0000000000號晶
      片卡之行動電話一支，表示欲購買價格四千元之甲基安非
      他命一包後，由丁○○、甲○○二人一同前往約定地點即
      彰化縣員林鎮○○路上之燦坤店旁小路，推由丁○○將售
      價四千元之甲基安非他命一包交付與謝憲忠，謝憲忠則將
      四千元之價金交付與丁○○收受之方式，共同販賣價格為
      四千元之甲基安非他命一包與謝憲忠一次。
    (4)九十六年二月十三日下午二、三時許，謝憲忠以0000
      000000號行動電話，撥打丁○○所有、內裝門號0
      000000000號晶片卡之行動電話一支，表示欲購
      買價格半錢七千元之甲基安非他命一包後，由丁○○、甲○○二人一同前往約定地點即彰化縣員林鎮○○路上之燦
      坤店旁小路，推由甲○○將售價七千元之甲基安非他命一
      包交付與謝憲忠，謝憲忠則將七千元之價金交付與甲○○
      收受之方式，共同販賣價格為七千元之甲基安非他命一包
      與謝憲忠一次。
五、丁○○於九十六年六月三日下午四時四十分許，駕駛車牌號
    碼ＳＭ─五九０八號自小客車，沿彰化縣田尾鄉○○路由西
    往東方向行駛，途經該路段與民和巷口，不慎追撞同向右前
    方、由已成年之乙○○所騎乘之車牌號碼ＧＺ二─０二五號
    重型機車而肇事，並使乙○○因此受有左腳第五蹠骨閉鎖性
    骨折、左足之扭傷及拉傷、左肩之扭傷及拉傷、左上肢及左
    下肢多處表淺損傷等傷害（所涉過失傷害罪嫌，未據告訴）
    。詎丁○○駕駛上開車輛肇事並致乙○○受傷後，為逃避肇
    事責任，竟基於駕車肇事致人受傷而逃逸之犯意，未下車對
    乙○○採取必要之救護，並報警停留於現場等候處理，反而
    即行駕駛上開自用小客車，閃過甫自地上爬起之乙○○後，
    駕車逃逸。
六、嗣為警循線對丁○○使用之0000000000號、00
    00000000號晶片卡實施通訊監察，乃查獲其所為上
    開一、二所示之連續販賣海洛因、連續販賣甲基安非他命之
    犯行（其中如附表編號二所示邱惠雯所有、內裝0000
    000000號門號晶片卡之行動電話一支，係警方於九十
    四年九月二十八日上午九時許，在彰化縣溪湖鎮○○街上之
    車牌號碼ＱＧ─四０九九號自小客車內起獲扣案）。又於九
    十六年四月二日下午八時十分許，為警前往丁○○、甲○○
    二人向不知情之邱靜君所暫借住居之雲林縣斗六市○○○路
    ○段三之十一號十樓執行搜索，並起獲如附表編號七所示
    之丁○○所有、內裝0000000000號門號晶片卡之
    摩托羅拉廠牌之行動電話一支（序號：000000000
    000000號）等物扣案，而查獲丁○○、甲○○二人所
    為前揭三、四所示各次販賣海洛因、販賣甲基安非他命多次
    之犯行。再因乙○○於九十六年六月三日下午四時四十分許
    車禍後報警，乃為警循線查悉丁○○前開五所示之犯行。
七、案經彰化縣警察局北斗分局報請臺灣彰化地方法院檢察署檢
    察官偵查起訴（指上開一、二所示部分），及由彰化縣警察
    局移送（指前開三、四所示部分）暨彰化縣警察局北斗分局
    報請（指上揭五所示部分）臺灣彰化地方法院檢察署檢察官
    偵查後追加起訴。
    理  由
一、有關程序及證據能力方面：
（一）按「於第一審辯論終結前，得就與本案相牽連之犯罪或本
      罪之誣告罪，追加起訴。」，刑事訴訟法第二百六十五條
      第一項定有明文。本案公訴人就如事實欄三、四所示之犯
      罪事實及如下列理由欄四、（一）２、３所示被告甲○○
      所涉販賣第一、二級毒品各一次之罪嫌（應不另為無罪之
      諭知，詳如後述），以九十六年度偵字第五三一八號起訴
      後，於本院辯論終結前，就被告丁○○所為與上開起訴部
      分具有相牽連犯罪關係之如事實欄一、二、五所示及被告
      丁○○所涉如以下理由欄四、（一）１所示連續販賣第二
      級毒品九次之罪嫌（應不另為無罪之諭知，詳見後載），
      另以九十六年度偵緝字第四八四號、九十六年度偵字九九
      九一號案件追加起訴，程序上係屬合法，先予敘明。
（二）復按「被告以外之人於審判外之言詞或書面陳述，除法律
      有規定者外，不得作為證據。」，刑事訴訟法第一百五十
      九條第一項定有明文；復按「被告以外之人於審判外向法
      官所為之陳述，得為證據。被告以外之人於偵查中向檢察
      官所為之陳述，除顯有不可信之情況者外，得為證據。」
      ，刑事訴訟法第一百五十九條之一亦著有明文。本判決以
      下所引用之被告丁○○、甲○○二人以外之人於審判外之
      言詞或書面陳述，而不符合刑事訴訟法第一百五十九條之
      一至第一百五十九條之四之規定者，業經公訴人、被告丁○○、甲○○及其二人之選任辯護人於本院審理時明示同
      意作為證據【見本院九十六年度訴字第二０七三號第四宗
      卷（下同）之九十七年四月十日審理筆錄第二一頁】，且
      均經本院於審理時當庭直接提示而為合法之調查，公訴人
      、被告丁○○、甲○○及其二人之選任辯護人均未於言詞
      辯論終結前聲明異議，本院審酌前開證據作成或取得之狀
      況，並無非法或不當取證之情事，且亦無顯不可信之情況
      ，故認為適當而均得以作為證據，是前開證據依刑事訴訟
      法第一百五十九條之五之規定，均具有證據能力。
二、實體認定部分：
（一）訊據被告丁○○、甲○○二人均矢口否認涉有何上揭所載
      之販賣第一、二級毒品犯行，被告丁○○對於事實欄五所
      示之犯行，雖坦認有於上揭時、地，駕駛車牌號碼ＳＭ─
      五九０八號自小客車，行經彰化縣田尾鄉○○路與民和巷
      口，然亦矢口否認有何肇事致人受傷而逃逸之犯行，被告
      丁○○辯稱：伊沒有販賣海洛因或甲基安非他命與事實欄
      一至四所示之人，亦未與莊慶隆、邱惠雯、劉泓杰共同販
      賣甲基安非他命與丙○○；又其係與如事實欄一至四所示
      多人合資購買海洛因，並非伊在販賣海洛因、甲基安非他
      命；再如事實欄五所示部分，伊不知道有發生車禍，沒有
      肇事逃逸之行為云云。被告甲○○則辯稱：其有接過起訴
      書所載之人來電表示與被告丁○○要合資購買海洛因、甲
      基安非他命的電話，並將對方要出資的金額轉告被告丁○○，也曾和被告丁○○一起外出與前開合資購毒者見面，
      其曾依被告丁○○之指示交付海洛因與他人，但被告丁○○告知其所交付之海洛因是對方所有，其並無與被告丁○○共同販賣第一、二級毒品之犯行云云。
（二）惟查：
  １、如事實欄一、（一）及如事實欄二、（一）所示被告丁○○確有販賣海洛因、甲基安非他命與陳天仁之事實，已據
      證人陳天仁於警詢（見九十四年度毒偵字第五五八一號卷
      第二頁反面至第六頁反面）、偵訊（同上開卷第八頁反面
      至第十頁）時證述屬實，證人陳天仁於本院審理時並證稱
      其係於如事實欄一、（一）所示之期間及地點，向被告丁○○購買海洛因共計七次，其中一次價格為一千元，其餘
      則各為五百元等語綦詳（見本院九十七年四月十日審理筆
      錄第十頁至十四頁）。雖證人陳天仁於本院審理時改為證
      稱其未向被告丁○○購買甲基安非他命云云，然此與證人
      陳天仁於警、偵訊之證述不符，衡以警、偵訊距離案發時
      間較近，且證人陳天仁作證時並無何顯不可信之客觀狀況
      ，本院認此部分應以證人陳天仁於警、偵訊之證述為可採
      ，且有關被告丁○○販賣甲基安非他命與陳天仁之次數，
      依證人陳天仁於警、偵訊之證述，均提及二次，證人陳天
      仁於前開偵訊時證稱二、三次，應就此作對被告丁○○較
      有利之認定，而認被告丁○○販賣甲基安非他命與陳仁天
      之次數為二次。
  ２、又證人張正賢雖經本院傳、拘無著，惟如事實欄一、（二
      ）及如事實欄二、（二）所示被告丁○○販賣海洛因及甲
      基安非他命之事實，業據證人張正賢於警詢（見九十四年
      度毒偵字第五六一０號卷第十六頁至第二一頁）、九十四
      年十月二十七日偵訊（見同上案卷第四三、四四頁）證稱
      無訛。惟證人張正賢於偵訊時證述向被告丁○○購買甲基
      安非他命十次之部分，與證人張正賢於警詢時證稱係四、
      五次不符，酌以被告丁○○於本院審理時就伊有與張正賢
      合資購買甲基安非他命，且張正賢分別曾出資過一千元、
      二千元、三千元等語，而證人張正賢於警、偵訊均證稱係
      向被告丁○○購買海洛因、甲基安非他命，被告丁○○辯
      稱係合資購買云云，雖無可採，然就被告丁○○上開於本
      院審理時之供述，佐以卷附九十六年九月十八日下午七時
      三十九分許張正賢向被告丁○○購買價格為五千五百元之
      通聯譯文內容（見九十四年毒偵字第五六一０號卷第二四
      頁），堪認證人張正賢於警詢時證述其向被告丁○○購買
      甲基安非他命之次數為四次為可信。
  ３、證人徐詠竣亦經本院傳、拘無著，然如事實欄一、（三）
      及如事實欄二、（三）所示被告丁○○販賣海洛因、甲基
      安非他命之犯行，已據證人徐詠竣於九十五年六月六日偵
      訊（見九十五年度偵字第一五七六號第一０一頁至第一０
      三頁）、九十六年十一月六日偵訊（見九十六年度偵緝字
      第四八四號卷第四三頁至第四五頁）證述為真，並有證人
      徐詠竣於九十五年六月六日偵訊作證時，手寫之被告丁○○販賣毒品時間、次數、金額等情形之紙張一件（見同上
      卷第一０四頁）在卷可憑，足信為真。又被告丁○○販賣
      甲基安非他命與徐詠竣之次數，應以證人徐詠竣於九十六
      年十一月六日偵訊作證時，就其向被告丁○○購買甲基安
      非他命之地點、金額均詳為明確證述之二次為可信。
  ４、被告丁○○如事實欄一、（四）所示販賣海洛因與王東榮
      二次之行為，業據證人王東榮迭次於警詢（見彰警刑偵二
      字第０九五００號卷第四一頁至第四三頁）、偵訊（見九
      十五年度偵字第一五七六號第八六頁至第九十頁）及本院
      審理時（見本院九十七年三月十八日審理筆錄第二七頁至
      第三二頁）證稱屬實，證人王東榮於九十六年十一月六日
      偵訊（見九十六年度偵緝字第四八四號卷第三九頁）及於
      本院審理時並明確證述其未曾與被告丁○○合資購買過海
      洛因一情。
  ５、再被告丁○○如事實欄二、（四）所示共同販賣甲基安非
      他命一次之犯行，已據證人即共犯邱惠雯於偵訊時證述為
      真（見九十四年度偵字第七六四七號卷第九十頁，已影印
      附於本院九十六年度訴字第二０七三號第三宗內），證人
      劉泓杰於本院審理時亦證稱：當日其接獲邱惠雯、莊慶隆
      之來電後，即依其等之指示，在如事實欄二、（四）所示
      之時、地，交一個盒子（香菸盒）給一個其不認識的人，
      當時是被告丁○○和其一起去，交付盒子給對方後，對方
      交付現金一千元，其並有將該一千元交付給邱惠雯等語【
      見本院九十六年度訴字第二０七三號第二宗（下同）之九
      十七年三月十八日審理筆錄第五頁至第十一頁】，雖證人
      劉泓杰及被告丁○○均陳稱：不知所交付之物品係甲基安
      非他命云云，然依證人丙○○（原名張伽賓）於本院審理
      時所證述：「（問：對方如何將甲基安非他命交給你？）
      車子開過去，在路邊，由駕駛座的人交給我，我當時是坐
      在我車內的右前乘客座，我是將一千元交給對方坐在駕駛
      座的人。．．．（問：當時坐在駕駛座的人是以何方式將
      甲基安非他命交給你？）是用一個盒子裝，是兩輛車平行
      靠，對方坐在駕駛座的人把用盒子裝的甲基安非他命丟給
      我，我也丟一千元給他，雙方都沒有交談。．．．（問：
      對方把這包盒子丟給你時，盒子是否有密封？）掀了就開
      了。」等語（見本院九十七年三月十八日審理筆錄第五八
      頁至第六十頁）之特殊交易模式，復徵以被告丁○○供稱
      其曾向莊慶隆、邱惠雯購買海洛因及甲基安非他命一語，
      被告丁○○辯稱不知所交付之物係毒品甲基安非他命云云
      ，顯無可採。
  ６、而公訴人追加起訴書雖認被告丁○○所為如事實欄一及如
      事實欄二、（一）至（三）所示之犯行，亦係與莊慶隆、
      邱惠雯、劉泓杰共犯，且證人徐詠竣於九十五年六月六日
      偵訊時曾證稱其向莊慶隆購買毒品時，綽號「語煙」之被
      告丁○○就送過來一語；然證人徐詠竣於九十五年六月六
      日偵訊作證時，手寫之被告丁○○販賣毒品時間、次數、
      金額等情形之紙張一件（見九十五年度偵字第一五七六號
      第一０四頁），係記載其向綽號「語煙」之被告丁○○購
      買海洛因及甲基安非他命，且於九十六年十一月六日偵訊
      時則僅證述係向被告丁○○購買毒品甲基安非他命，且被
      告丁○○販賣之毒品來源係莊慶隆等語，而改為證稱莊慶
      隆係被告丁○○之上手，而非共犯。又證人邱惠雯於偵訊
      時雖曾一度提及被告丁○○係其與莊慶隆販賣毒品海洛因
      、甲基安非他命之共犯（見九十四年度偵字第七六四七號
      卷第五四頁，已影印附於本院案卷之第三宗內），惟證人
      邱惠雯於九十四年九月二十八日偵訊時則詳為證述被告丁○○實為其與莊慶隆之下線，其與莊慶隆將海洛因、甲基
      安非他命交給被告丁○○後，係由被告丁○○自己拿出去
      外面賣，其不知道被告丁○○賣給何人等語（見同上偵卷
      第五七至五九頁，已影印附於本院案卷第三宗內），且證
      人莊慶隆於本院審理時亦否認有與被告丁○○共同販賣海
      洛因及甲基安非他命一情（見本院九十七年三月十八日審
      理筆錄第三三至三八頁），又證人陳天仁於本院審理時證
      述：其向被告丁○○購買海洛因時，電話打過去都是被告
      丁○○本人接，沒有其他人接過電話，也是被告丁○○本
      人出來交付毒品給我，沒有其他人等語（見本院九十七年
      四月十日審理筆錄第十一頁）、證人王東榮於本院審理時
      證稱：其向被告丁○○購買海洛因二次時，均係被告丁○○一人前來一語（見本院九十七年三月十八日審理筆錄第
      三一頁），是尚難認被告丁○○所為如事實欄一及如事實
      欄二、（一）至（三）所示之犯行係與莊慶隆或起訴書所
      載之邱惠雯、劉泓杰等人共犯。
  ７、如事實欄三、（一）(1)至(5)所示被告丁○○、甲○○二人
      共同販賣海洛因五次與劉忠志之犯行，已據證人劉忠志於
      偵訊（見九十五年度偵字第五三一八號卷第十六、十七頁
      ）及本院審理時（見本院九十七年三月十八日審理筆錄第
      四二至四六頁）證述綦詳。又證人周國誠經本院傳、拘無
      著，惟如事實欄三、（二）(1)、(2)所示被告丁○○、甲○○二人共同販賣海洛因與周國誠二次之事實，已據證人周
      國誠於警詢（見北警分偵字第０九六００００五一三五號
      卷，未編頁）及偵訊時（見九十五年度偵字第五三一八號
      卷第五九、六十頁）證述明確，均足認為真實。
  ８、被告丁○○於如事實欄三、（三）所示之時、地，單獨販
      賣海洛因一次與陳富傑之犯行，業據證人陳富傑於警詢（
      見北警分偵字第０九六００００五一三五號卷，未編頁）
      、偵訊時（見九十五年度偵字第五三一八號卷第三十頁）
      及本院審理時（見本院九十七年三月十八日審理筆錄第二
      二頁）證述屬實。又證人陳富傑於警、偵訊時就其向被告
      丁○○購買海洛因一次之情節，均未提及被告甲○○，證
      人陳富傑於本院審理時更明確證稱：其該次向被告丁○○
      購買海洛因時，係被告丁○○親自接聽電話，並由被告丁○○一人前來交付所販賣之海洛因，其並不認識被告甲○○，於其購買海洛因之過程，未曾與被告甲○○接觸過等
      語（見本院上開審理筆錄第二三頁），且被告甲○○亦否
      認知悉或參與該次被告丁○○販賣海洛因與陳富傑一次之
      行為，尚難認被告甲○○為此部分之共犯，公訴人起訴書
      認被告丁○○該次販賣海洛因與陳富傑之部分，被告甲○○亦為共犯，尚有誤會。
  ９、如事實欄四所示之事實，業據證人謝憲忠於警詢（見北警
      分偵字第０九六００００五一三五號卷，未編頁）、偵訊
      （見九十五年度偵字第五三一八號卷第四二、四三頁）時
      證述為真。證人謝憲忠於本院審理雖改為證稱：其僅向被
      告丁○○、甲○○購買三次甲基安非他命，另二次係與被
      告丁○○合資云云（見本院九十六年度訴字第二０七三號
      第一宗之九十七年三月十八日審理筆錄第十八、十九頁）
      ，然證人謝憲忠於本院審理時就其與被告丁○○合資購買
      甲基安非他命之次數（二次）、金額（分別為三千元、四
      千元），與被告丁○○於本院準備程序辯稱伊與謝憲忠合
      資購買甲基安非他命三次，謝憲忠前開三次之出資額分別
      為五千元、七千元及七千五百元等語，顯然不同（見本院
      卷第一宗內之九十六年十一月三十日準備程序筆錄第六頁
      ），足認證人謝憲忠於本院審理時改為證稱其有與被告丁○○合資購買甲基安非他命之部分，係屬附和被告丁○○
      之詞，無可採信；而雖證人謝憲忠於本院審理時證稱與被
      告丁○○合資之部分不可採，然證人謝憲忠於本院審理時
      ，就其與被告丁○○合資二次所交付與被告丁○○，並自
      被告丁○○處取得海洛因之出資金額即三千元、四千元，
      因證人謝憲忠於本院審理時確定有交付上開款項各一次（
      共計二次）與被告丁○○並因此有償取得海洛因，是堪認
      證人謝憲忠所稱上開出資額，實際上係向被告丁○○、甲○○購買甲基安非他命所交付之價金，且有關被告丁○○
      、甲○○二人販賣甲基安非他命與謝憲忠之價金，應以證
      人謝憲忠於本院審理時就歷次所交付金額均敘明之證述為
      可信。再如事實欄四、（二）(4)所示被告丁○○、甲○○
      二人最後一次販賣交付與謝憲忠之甲基安非他命，係發現
      品質不好（並非假貨）一節，此據證人謝憲忠於上開偵訊
      時證述在卷，核與被告丁○○於本院審理時亦稱：其於如
      事實欄四、（二）(4)所示之時、地，交付與謝憲忠之甲基
      安非他命，謝憲忠僅反應「品質不好」而已，證人謝憲忠
      及被告丁○○均未陳稱係假品，是被告丁○○、甲○○二
      人該次販賣與謝憲忠之物，僅係品質較為不佳之甲基安非
      他命，而非假貨，亦足認定。
１０、而證人謝憲忠於本院審理時證稱：其第一次向被告丁○○
      購買甲基安非他命時，係被告丁○○接聽，當時其還不認
      識被告甲○○，被告甲○○並未參與第一次之交易行為，
      其係在第二次與被告丁○○購買交易甲基安非他命時，才
      認識被告甲○○，且被告丁○○、甲○○二人均否認販賣
      甲基安非他命與謝憲忠，是如事實欄四、（一）所示部分
      ，僅足以認定係由被告丁○○單獨販賣與謝憲忠，公訴人
      認此部分被告甲○○亦為共犯，尚有未洽。又依證人謝憲
      忠前開於本院審理時證稱其於第二次向被告丁○○購買甲
      基安非他命時即認識被告甲○○一語，並佐以證人謝憲忠
      於前開偵訊時證稱：「（問：有無跟他們（指被告丁○○
      、甲○○二人）買過毒品？）有跟他們買過四、五次的安
      非他命，從九十五年年中開始跟他們買，最後一次是九十
      六年二月間，我以我的電話打0000000000號與
      丁○○、甲○○聯絡，有時是丁○○自己接，有時甲○○
      會先再轉給丁○○，丁○○都跟我約在員林鎮○○路燦坤
      店旁小路交易，每次買三千到七千五百元的安非他命，安
      非他命大部分是丁○○交給我，最後一次則是甲○○交給
      我，丁○○、甲○○都會一起來。」等語，足認謝憲忠自
      第二次起至第五次止（即如事實欄四、（二）(1)至(4)所示
      部分），均係被告丁○○、甲○○二人共同販賣無訛。
１１、又雖因被告丁○○、甲○○二人均否認犯罪，且證人陳天
      仁、張正賢、王東榮、徐詠竣、劉忠志、周國誠、陳富傑
      、謝憲忠等人亦未能就被告丁○○、甲○○二人各次販出
      海洛因、甲基安非他命之重量為精確之證述，而未能確實
      計算出被告丁○○、甲○○二人販入海洛因、甲基安非他
      命與實際販賣海洛因、甲基安非他命之差價（即營利賺取
      之淨額）。惟按販賣毒品之所謂販賣行為，係行為人基於
      營利之目的，而販入或賣出毒品而言。販賣毒品者，其主
      觀上須有營利之意圖，且客觀上有販賣之行為，即足構成
      ，至於實際上是否已經獲利，則非所問。即於有償讓與他
      人之初，係基於營利之意思，並著手實施，而因故無法高
      於購入之原價出售，最後不得不以原價或低於原價讓與他
      人時，仍屬販賣行為。必也始終無營利之意思，縱以原價
      或低於原價有償讓與他人，方難謂為販賣行為，而僅得以
      轉讓罪論處（最高法院九十三年度臺上字第一六五號刑事
      判決意旨參照）。復衡以近年來毒品之濫用，危害國民健
      康與社會安定日益嚴重，治安機關對於販賣或施用毒品之
      犯罪行為，無不嚴加查緝，各傳播媒體對於政府大力掃毒
      之決心亦再三報導，已使毒品不易取得且物稀價昂，苟被
      告丁○○、甲○○二人於有償交付海洛因、甲基安非他命
      之交易過程中無利可圖，縱屬至愚，亦無甘冒被取締移送
      法辦判處重刑之危險而平白從事上開海洛因、甲基安非他
      命交易之理，是其販入之價格必較其出售之價格為低，而
      有從中賺取買賣價差牟利之意圖及事實，應屬合理認定；
      又販賣毒品海洛因、甲基安非他命係違法行為，非可公然
      為之，而海洛因、甲基安非他命亦無公定價格，係可任意
      分裝增減分量，且每次買賣之價格、數量，亦隨時依雙方
      之關係深淺、資力、需求量、對行情之認知、來源是否充
      裕、查緝是否嚴緊、購買者被查獲時供述購買對象之可能
      風險之評估等因素，而異其標準，機動調整，非可一概論
      之。從而販賣之利得，除非經行為人坦承犯行或價格、數
      量俱臻明確外，實難察得其交易實情，然販賣者從價差或
      量差中牟利，方式雖異，惟其販賣行為在意圖營利則屬同
      一。從而，舉凡有償交易，除足以反證其確係另基於某種
      非圖利本意之關係外，通常尚難因無法查悉其販入價格，
      作為是否高價賣出之比較，諉以無營利之意思而阻卻販賣
      犯行之追訴。本件如事實欄一至四所示均屬有償行為，且
      被告丁○○、甲○○二人係前往特定約定地點交付海洛因
      、甲基安非他命並收取價款，倘非有厚利可圖，自無平白
      甘冒觸犯重罪之風險而特意有償交付海洛因、甲基安非他
      命之理，足認被告丁○○、甲○○二人主觀上均確有營利
      之意圖甚明。
１２、查刑法於九十四年二月二日修正公布，並自九十五年七月
      一日起生效施行，修正後刑法刪除第五十六條之連續犯規
      定，而基於概括之犯意，連續數販賣毒品之行為，於刑法
      修正刪除連續犯規定之前，均依連續犯論以一罪，依該次
      刑法第五十六條修正理由之說明，謂：「對繼續犯同一罪
      名之罪者，均適用連續犯之規定論處，不無鼓勵犯罪之嫌
      ，亦使國家刑罰權之行使發生不合理之現象」、「基於連
      續犯原為數罪之本質及刑罰公平原則之考量，爰刪除有關
      連續犯之規定」等語，即係將本應各自獨立評價之數罪，
      回歸本來就應賦予複數法律效果之原貌。而所謂集合犯是
      指立法者所制定之犯罪構成要件中，本就預定有數個同種
      類之行為將反覆實行之犯罪而言，將各自實現犯罪構成要
      件之反覆多數行為，解釋為集合犯，而論以一罪。是以對
      於集合犯，必須從嚴解釋，以符合立法本旨。觀諸毒品危
      害防制條例所定之販賣毒品罪之構成要件文義，實無從認
      定立法者本即預定該犯罪之本質，必有數個同種類行為而
      反覆實行之集合犯行，故販賣毒品罪，難認係集合犯。因
      此，就刑法修正施行後多次販賣毒品之犯行，採一罪一罰
      ，始符合立法本旨（最高法院九十七年度台上字第九九號
      刑事判決意旨參照）。是被告丁○○、甲○○二人就如事
      實欄三、四所載各次販賣海洛因及甲基安非他命之行為，
      各應屬數罪併罰關係，公訴人起訴書認係接續犯之一罪，
      尚有未當。
１３、按「販賣毒品罪之成立，不以買賣雙方之電話通聯紀錄為
      必要之證明方法」（最高法院九十七年度台上字第一四四
      三號刑事判決意旨參照）。本案被告丁○○、甲○○二人
      販賣海洛因、甲基安非他命犯行，已分據前揭證人陳天仁
      、張正賢、王東榮、徐詠竣、劉忠志、周國誠、陳富傑、
      謝憲忠等人指證在卷（詳見前述），雖上開證人證述之販
      賣情節，並非每一次均有通聯紀錄可稽，然尚難據此即排
      除而認定前開證人所證述未有通聯紀錄可佐之指證即逕非
      可採。此外，復有如附表編號二、七所示之物扣案可佐
      ，本件被告丁○○、甲○○二人如事實欄所示販賣第一、
      二級毒品之犯行，均事證明確，足以認定。
１４、另被告丁○○所為如事實欄五所示之駕駛動力交通工具，
      致人受傷而逃逸之犯行，業據證人即被害人乙○○迭次於
      警詢（見北警分偵刑字第０九六００一八０三七號警卷，
      未編頁）、偵訊（見九十六年度偵字第九九九一號卷第七
      至十一頁）及本院審理時（見本院九十七年四月十日審理
      筆錄第四至九頁）證述詳實，依證人乙○○上開證述，被
      告丁○○係駕車自後追撞被害人乙○○，且被告駕駛之自
      小客車，於車禍後，該車之車前方塑膠保護板掉落在現場
      等情，足認車禍發生當時，二車撞擊之力道非輕，又依證
      人乙○○於偵訊及本院審理時均證稱：被告丁○○駕車肇
      事後，有停車下來，迨其起身要上前時，被告丁○○又駕
      車閃過站立之處而離去等情，足認被告丁○○辯稱：伊不
      知發生車禍云云，諉無可採。又被害人乙○○因本件車禍
      確受有左腳第五蹠骨閉鎖性骨折、左足之扭傷及拉傷、左
      肩之扭傷及拉傷、左上肢及左下肢多處表淺損傷等傷害，
      有診斷書一件在卷可憑，並有證人即不知情之車主林張素
      珠於警詢時之證述、道路交通事故現場圖、道路交通事故
      調查報告表(一)、(二)各一份及照片二幀（含現場、車損、被
      告所駕駛之自小客車於車禍後遺留在現場之前方塑膠板及
      監視器翻拍照片）在卷可佐，被告丁○○所為如事實欄五
      所示之犯行，亦屬事證明確而洵足認定。
三、論罪科刑部分：
（一）查被告丁○○於為如事實欄一、二所示之行為後，於九十
      四年二月二日修正公布之刑法，已自九十五年七月一日起
      生效施行，參照最高法院九十五年度第八次刑事庭會議決
      議內容，依現行刑法第二條第一項之規定，就與被告罪刑
      有關之共同正犯、連續犯、刑罰之減輕、定應執行刑等一
      切情形，綜其全部罪刑之結果而為比較之結果（詳見附表
      肆所載），前揭有關被告丁○○所為如事實欄一、二所示
      之犯行，應適用被告丁○○行為時之刑法（即修正前之刑
      法）相關規定。
（二）又按海洛因、甲基安非他命分別係毒品危害防制條例所定
      之第一、二級毒品，不得非法販賣。是核被告丁○○所為
      如事實欄一、（一）至（四）、三、（三）所示之犯行，
      及被告丁○○、甲○○二人所為如事實欄三、（一）(1)至
      (5)、（二）(1)、(2)所示之犯行，均係犯毒品危害防制條例
      第四條第一項之販賣第一級毒品罪；又被告丁○○所為如
      事實欄二、如事實欄四、（一）所示之犯行，及被告丁○○、甲○○二人就如事實欄四、（二）(1)至(4)所示部分，
      則均係犯毒品危害防制條例第四條第二項之販賣第二級毒
      品罪；再被告丁○○就如事實欄五所示，係犯刑法第一百
      八十五條之四之駕駛動力交通工具肇事，致人受傷而逃逸
      罪。
（三）被告丁○○、甲○○二人為供販賣第一、二級毒品而持有
      各該級毒品之低度行為，應分別為販賣之高度行為所吸收
      ，不另論罪。
（四）公訴人雖未敘及被告丁○○所為如事實欄二、（四）所示
      之與莊慶隆、邱惠雯、劉泓杰共同販賣甲基安非他命一次
      與張健宏之部分，然此部分與公訴人追加起訴書所載被告
      丁○○所為如事實欄二、（一）至（三）所示之連續販賣
      第二級毒品甲基安非他命之犯行間，具有修正前刑法所定
      之連續犯關係而為追加起訴效力所及，本院自應併予審理
      。
（五）被告丁○○與莊慶隆、邱惠雯、劉泓杰四人間，就如事實
      欄二、（四）所示之部分，具有犯意之聯絡與行為之分擔
      ，應依修正前刑法第二十八條之規定，論以共同正犯。又
      被告丁○○、甲○○二人間，就如事實欄三、（一）(1)至
      (5)、（二）(1)、(2)所示各次販賣第一級毒品犯行，及如事
      實欄四、（二）(1)至(4)所示各次販賣第二級毒品犯行，各
      有犯意之聯絡與行為之分擔，均應依刑法第二十八條之規
      定，論以共同正犯。至如事實欄一、（一）至（四）及如
      事實欄二、（一）至（三）所示部分，則係被告丁○○向
      莊慶隆、邱惠雯販入供販賣用之海洛因及甲基安非他命後
      ，自行單獨販賣，並無與莊慶隆、邱惠雯共同販賣海洛因
      、甲基安非他命之情形，已詳述如前，公訴人起訴書認係
      被告丁○○與莊慶隆、邱惠雯、劉泓杰共同販賣，尚有誤
      會（詳見理由欄二、（二）６之說明）。又如事實欄三、
      （三）所示及如事實欄四、（一）所示部分，則各係被告
      丁○○自行販賣，並非與被告邱惠雯共犯【見理由欄二、
      （二）８、１０所載】，公訴人認係被告丁○○、甲○○
      二人共同販賣，亦有未洽。
（六）被告丁○○如事實欄一、二所示先後多次販賣海洛因、甲
      基安非他命之犯行，均時間緊接，犯罪構成要件相同，顯
      各係基於概括之犯意反覆為之，均為修正前刑法所定之連
      續犯，各應依修正前刑法第五十六條之規定，論以情節較
      重之一罪【如事實欄二所示部分，本院酌以其中如事實欄
      二、（四）所示係被告丁○○與莊慶隆、邱惠雯及劉泓杰
      所共犯，其情節較之被告丁○○單獨所為之如事實欄二、
      （一）至（三）所示之情節為重，故應從一犯罪情節較重
      之共同連續販賣第二級毒品罪處斷】，並分別依法加重其
      刑（其中販賣第一級毒品罪之法定本刑為死刑、無期徒刑
      部分，依法不得加重，僅就法定刑之得併科罰金部分加重
      之；又販賣第二級毒品罪之法定本刑無期徒刑部分，依法
      亦不得加重，僅就法定刑為有期徒刑及得併科罰金之部分
      加重之）。
（七）被告丁○○所為如事實欄一所示連續販賣第一級毒品、如
      事實欄二所示連續販賣第二級毒品，如事實欄三、（一）
      至（三）所示八次販賣海洛因及如事實欄四、（一）、
      （二）所示五次販賣甲基安非他命之犯行；被告甲○○所
      為如事實欄三、（一）、（二）所示七次販賣海洛因之犯
      行及如事實欄四、（二）所示四次販賣甲基安非他命之犯
      行，均犯意各別，行為互異，應各予分論併罰【公訴人起
      訴書認被告丁○○、甲○○二人就如事實欄三、四所示各
      次販賣海洛因、甲基安非他命之犯行，各屬接續犯之一罪
      ，尚有未洽，理由已敘明如前（見理由欄二、（二）１２
      所載）】。
（八）被告丁○○前曾：(1)於九十年五月十一日，因施用第二級
      毒品案件，經本院以八十九年度易字第一六四四號判處有
      期徒刑八月確定；(2)又於九十年八月十七日，因施用第一
      級毒品案件，經本院以九十年度訴字第四四四號判處有期
      徒刑八月確定（上開(1)、(2)所示之刑，嗣復經裁定應執行
      有期徒刑一年二月確定）；(3)再於九十一年六月十三日，
      因施用第一、二級毒品案件，經本院以九十一年度訴字第
      三三六號分別判處有期徒刑一年、十月，應執行有期徒刑
      一年八月確定，上揭(1)至(3)所示之刑期經入監接續執行後
      ，已於九十五年二月二十一日執行完畢，有被告丁○○之
      臺灣彰化地方法院檢察署刑案資料查註紀錄表、臺灣高等
      法院被告前案紀錄表各一份在卷可考，其於五年以內故意
      再犯如事實欄三、四、五所示之各罪，均為累犯，應各依
      刑法第四十七條第一項之規定加重其刑（其中販賣第一級
      毒品罪之法定本刑為死刑、無期徒刑部分，依法不得加重
      ，僅就法定刑之得併科罰金部分加重之；又販賣第二級毒
      品罪之法定本刑無期徒刑部分，依法亦不得加重，僅就法
      定刑為有期徒刑及得併科罰金部分加重之）。
（九）被告丁○○所為如事實欄一所示之連續販賣第一級毒品犯
      行及如事實欄三、（一）至（三）所示各次販賣第一級毒
      品之行為，及被告甲○○所為如事實欄三、（一）、（二
      ）所示各次販賣第一級毒品海洛因之犯行，本院酌以其二
      人上開販賣海洛因所得（分別詳見附表編號三、八、九
      所載）尚非龐大，與大量販賣毒品海洛因之大毒梟相較，
      對社會治安及國民健康之危害顯然較輕，因此倘仍遽以處
      法定本刑之最低刑度，均仍嫌過重，依被告丁○○所為上
      開連續販賣第一級毒品及被告丁○○、甲○○二人所為前
      開各次販賣第一級毒品犯行之犯罪情狀，相較於毒品危害
      防制條例第四條第一項之法定刑而言，在客觀上均足以引
      起一般人之同情，爰各依刑法第五十九條之規定，予以酌
      減其刑【查於被告丁○○為如事實欄一所示之連續販賣第
      一級毒品犯行後，刑法第五十九條已於九十四年二月二日
      修正公布，並自九十五年七月一日起生效施行，修正前刑
      法第五十九條規定：「犯罪之情狀可憫恕者，得酌量減輕
      其刑」；修正後刑法第五十九條則規定：「犯罪之情狀顯
      可憫恕，認科以最低度刑仍嫌過重者，得酌量減輕其刑」
      ，惟上開修正，僅係將酌減標準見解之法律明文化，非屬
      法律之變更，故不生新舊法比較適用之問題，應逕適用刑
      法第五十九條之規定（最高法院九十五年度第八次刑事庭
      會議決議及臺灣高等法院臺中分院九十六年度上更(一)字第
      四四七號刑事判決意旨參照）】，且被告丁○○上開所為
      連續販賣第一級毒品犯行部分，其法定刑之得併科罰金刑
      部分，前依法有加重、減輕之事由，應依法先加後減之。
（十）爰審酌被告丁○○、甲○○二人之素行、犯罪之動機、目
      的、其二人所為如事實欄所載販賣海洛因、甲基安非他命
      之期間、次數、手段、所得財物、被告丁○○駕駛自小客
      車肇事致被害人乙○○受傷而逃逸之情節、對被害人乙○○所生之損害及被告丁○○、甲○○二人犯罪後之態度等
      一切情狀，就被告丁○○所為上開十六罪及被告甲○○所
      為前開十一罪，分別各量處如附表壹、附表貳「主文欄」
      所示之刑，並就其二人分別定其應執行刑如判決主文欄所
      載（本院酌以被告丁○○、甲○○二人販賣海洛因及甲基
      安非他命之所得金額均非多，因認公訴人起訴書所載之求
      刑，均尚有過重，附予敘明），以示懲儆。又本件被告丁○○、甲○○二人於九十六年四月二十四日以前所為之販
      賣第一、二級毒品犯行，因無中華民國九十六年罪犯減刑
      條例第六條所定之情形，依同條例第三條第一項第七款之
      規定，自均不得予以減刑，併為敘明。
（十一）有關沒收部分：
    (1)按毒品危害防制條例第十九條第一項規定：犯第四條之罪
      者，其供犯罪所用或因犯罪所得之財物，均沒收之，如全
      部或一部不能沒收時，追徵其價額或以其財產抵償之。但
      該條項並無如同條例第十八條第一項所定「不問屬於犯人
      與否，沒收之」之明文，自屬相對沒收主義之立法。是其
      應沒收之物，應以屬被告或共犯所有者為限。又該規定所
      稱「追徵其價額」者，係指所沒收之物為金錢以外之其他
      財物而無法沒收時，應追徵其價額，使其繳納與原物相當
      之價額。如所得財物為金錢而無法沒收時，始應「以其財
      產抵償之」（最高法院九十五年度台上字第三０五號判決
      意旨參照）。
    (2)如附表編號一所示之行動電話一支（未扣案），係被告
      丁○○所有、供犯如事實欄一、二所示犯行所用之物；又
      如附表編號二所示邱惠雯所有已扣案之行動電話一支，
      係被告丁○○為如事實欄二、（四）所示共同販賣甲基安
      非他命一次與丙○○該次之犯行時，共犯邱惠雯所有、供
      犯罪所用之物；如附表編七所示被告丁○○所有之行動
      電話一支（已扣案），則係被告丁○○所有、供其單獨或
      與被告邱惠雯共犯於如事實欄三、四所示販賣第一、二級
      毒品所用之物；如附表編號三至六、八至十一所示（均
      未扣案），則分屬被告丁○○、甲○○販賣第一、二級毒
      品之所得財物（詳情見附表編號三至六、八至十一所載
      ），如附表各編號所載之物，均應依毒品危害防制條例
      第十九條第一項前段之規定諭知沒收之（按沒收係就「原
      物」執行，故販賣第一、二級毒品所得之「原物」，於共
      犯之間，並無重覆沒收之可能，自無諭知連帶沒收之必要
      ），如全部或一部不能沒收時，向被告丁○○追徵其價額
      （指附表編號一、五所示部分）、以其財產抵償（如附
      表編號三、四、九、十所示部分，應由被告丁○○之財
      產抵償之）或連帶抵償之（如附表編號六所示部分，應
      以被告丁○○與共犯莊慶隆、邱惠雯、劉泓杰之財產連帶
      抵償之；如附表編號八、十一所示，則應由被告丁○○
      、甲○○二人之財產連帶抵償）。至被告丁○○用以犯如
      事實欄一、二所示犯行之內裝門號0000000000
      號之行動電話一支，並未扣案，且被告丁○○於本院審理
      時供稱：伊已不記得有無使用上開門號一語，而無法查悉
      前揭行動電話是否被告丁○○所有之物；又未扣案之00
      00000000號晶片卡、已扣案之00000000
      00號、0000000000號晶片卡，均查無係屬被
      告丁○○、甲○○二人或如事實欄二、（四）所載之共犯
      即莊慶隆、邱惠雯、劉泓杰所有之物，既無證據足認係被
      告丁○○、甲○○及其揭如事實欄二、（四）所示共犯所
      有之物，自不得予以宣告沒收。另被告丁○○、甲○○二
      人為警於九十六年四月二日下午八時十分許，在不知情之
      邱靜君位於雲林縣斗六市○○○路○段三之十一號十樓住
      處，為警另查扣之被告丁○○所有之電子磅秤一台、塑膠
      鏟管六支、分裝塑膠袋一包、布質手提袋一個及分屬被告
      丁○○、甲○○二人所有之注射針筒四十支等物，均與本
      案無關，已據被告丁○○、甲○○二人於本院審理時陳明
      ，且本院亦查無上開扣案物品與有案被告丁○○、甲○○
      二人上開所犯各罪有關之事證，爰均不予宣告沒收之。
四、應不另為無罪諭知部分：
（一）起訴（指下列２、３所示部分）及追加起訴（指下列１所
      示部分）意旨另略以：
  １、被告丁○○與莊慶隆、邱惠雯、劉泓杰三人共同基於連續
      販賣甲基安非他命之概括犯意：(1)被告丁○○自九十四年
      三月間某日起至同年九月間某日止，於上開本院判決事實
      欄二、（一）所示二次之時、地以外之該期間內某時，於
      陳仁天撥打電話前來約定交易地點後，在彰化縣社頭鄉○○路或親親超市附近，以一千元之價格，販賣甲基安非他
      命與陳天仁一次。(2)被告丁○○自九十四年四月間某日起
      至同年九月底某日止，於本判決事實欄二、（二）所示四
      次時間以外之該期間內某個六時點，於張正賢撥打電話前
      來約定交易地點後，在南投縣南市南崗工業區麥當勞附近
      ，以五千五百元（一錢）、三千元（二分之一錢）或二千
      元（三分之一錢）之價格，連續販賣甲基安非他命（追加
      起訴書誤載為海洛因，惟業經蒞庭檢察官於本院審理時當
      庭更正）與張正賢六次。(3)被告丁○○自九十四年五月間
      起至同年八月間某日止，於本判決如事實欄二、（三）所
      示二次時間以外之該期間內某二時點，於徐詠竣撥打電話
      前來約定交易地點後，彰化縣田中鎮麥當勞附近、彰化縣
      社頭鄉境內之某果菜市場附近，以每次五百元或一千元之
      價格，連續販賣甲基安非他命與徐詠竣二次，因認被告丁○○此部分另涉有毒品危害防制條例第四條第二項之連續
      販賣第二級毒品罪嫌。
  ２、被告甲○○與同案被告丁○○共同基於販賣第一級毒品海
      洛因之犯意聯絡，於九十六年二月二十三日下午九時許，
      於陳富傑以0000000000號行動電話，撥打00
      00000000號行動電話一支向同案被告丁○○表示
      欲購買海洛因，並約定在彰化縣社頭鄉○○路上之運動公
      園附近交易，由同案被告丁○○交付海洛因與陳富傑，並
      收取價金一千元，共同販賣海洛因一次（即同案被告丁○○所為如事實欄三、（三）所示部分），因認被告甲○○
      此部分涉犯毒品危害防制條例第四條第一項之販賣第一級
      毒品罪嫌（公訴人起訴書第一頁已載明此部分亦係被告甲○○與同案被告丁○○共犯，蒞庭檢察官於本院審理時更
      正係同案被告丁○○單獨所犯，而主張未起訴被告甲○○
      ，尚不生效力，本院仍應認已起訴而加以審理）。
  ３、被告甲○○於九十五年年中之七、八月間某日（即同案被
      告丁○○如事實欄四、（一）所示犯行之時間），同案被
      告丁○○共同基於販賣第一級毒品海洛因之犯意聯絡，於
      謝憲忠以0000000000號行動電話，撥打其二人
      所使用之0000000000號行動電話一支表示欲購
      買價格半錢七千元之甲基安非他命一包後，其二人即一同
      駕車至彰化縣員林鎮○○路之燦坤店旁小路，將所共同販
      賣之甲基安非他命交付與謝憲忠，並收取三千元至七千五
      百元其中一數額之現金，而共同販賣甲基安非他命與謝憲
      忠一次，因認被告甲○○此部分亦另涉犯毒品危害防制條
      例第四條第二項之販賣第二級毒品罪嫌。
（二）按犯罪事實應依證據認定之，無證據不得認定犯罪事實，
      刑事訴訟法第一百五十四條第二項定有明文。復按所謂認
      定犯罪事實之證據，係指足以認定被告確有犯罪行為之積
      極證據而言，該項證據自須適合於被告犯罪事實之認定，
      始得採為斷罪資料；又事實之認定，應憑證據，如未能發
      現相當證據，或證據不足以證明，自不能以推測或擬制之
      方法，以為裁判基礎，最高法院二十九年上字第三一０五
      號、四十年臺上字第八六號判例著有明文。
（三）公訴人認被告丁○○涉有上開連續販賣甲基安非他命與陳
      天仁、張正賢、徐詠竣各一次、六次、二次之犯行，並認
      被告甲○○涉有前開販賣海洛因與陳富傑一次及販賣甲基
      安非他命一次與謝憲忠之犯行，主要無非係以有證人天仁
      、張正賢、徐詠竣、謝憲忠於警、偵訊之證述在卷為其論
      據。惟訊據被告丁○○、甲○○二人均堅決否認有何此部
      分之犯行，被告丁○○辯稱：伊係與陳天仁、張正賢、徐
      詠竣合資購買甲基安非他命，並非販賣甲基安非他命等語
      ；被告甲○○則以：其未曾販賣海洛因給陳富傑、亦無販
      賣甲基安非他命與謝憲忠等語。經查：依證人陳天仁、張
      正賢、徐詠竣三人於警、偵訊之證述及證人陳天仁於本院
      審理時之證稱內容，僅足以認定被告丁○○連續販賣甲基
      安非他命與陳天仁、張正賢、徐詠竣之次數分別為二次、
      四次及二次等情，已詳述如前【詳見理由欄二、（二）１
      、２、３所述】；又如事實欄三、（三）、四、（一）所
      示部分，係被告丁○○單獨所為，難認被告甲○○知悉或
      有參與而為前開販賣海洛因一次與陳富傑及販賣甲基安非
      他命一次與謝憲忠之共同正犯部分，亦均已敘明如前【詳
      見理由欄二、（二）８、１０部分之論述】，茲引用之，
      並均不於此再行贅載。此外，本院復查無其他積極確切之
      證據，足資證明被告丁○○有何前揭連續販賣甲基安非他
      命與陳仁天、張正賢、徐詠竣共計九次之犯行，或被告甲○○有何此部分販賣海洛因與陳富傑一次及販賣甲基安非
      他命與謝憲忠一次之犯行，不能證明被告丁○○、甲○○
      二人犯有此部分之罪，惟公訴人認被告丁○○此部分連續
      販賣甲基安非他命九次之罪嫌，與經本院判決有罪如事實
      欄二所示之連續販賣甲基安非他犯行間，具有修正前刑法
      所定之連續犯關係，且公訴人認被告甲○○此部分販賣海
      洛因、甲基安非他命各一次之罪嫌，分別與經本院判決有
      罪如事實欄三、四所載被告甲○○各次販賣海洛因、甲基
      安非他命之犯行間，具有接續犯之一罪關係，爰均不另為
      無罪之諭知。
據上論斷，應依刑事訴訟法第二百九十九條第一項前段，毒品危
害防制條例第四條第一項、第二項、第十九條第一項，刑法第十
一條、第二十八條（修正前）、第二十八條、第五十六條（修正
前）、第一百八十五條之四、第四十七條第一項、第五十九條、
第五十一條第五款（修正前）、第五十一條第五款，中華民國九
十六年罪犯減刑條例第二條第一項第七款，判決如主文。
本案經檢察官吳芙如到庭執行職務
中    華    民    國  九十七  年    四   月  二十四   日
                  刑事第八庭    審判長法官  李雅俐
                                法      官  葉明松
                                法      官  唐中興
以上正本證明與原本無異。
如不服本判決，應於判決送達後10日內，向本院（切勿逕送臺灣
高等法院臺中分院）提出上訴狀，上訴書狀應「敘述具體上訴理
由」，並按他造當事人之人數附繕本。
告訴人或被害人對於判決如有不服具備理由請求檢察官上訴者，
其上訴期間之計算係以檢察官收受判決正本之日期為準。
中    華    民    國  九十七  年    四   月   二十四  日
                                書  記  官  陳秀娟
附錄論罪科刑法條：
毒品危害防制條例第四條第一項、第二項：
製造、運輸、販賣第一級毒品者，處死刑或無期徒刑；處無期徒
刑者，得併科新臺幣一千萬元以下罰金。
製造、運輸、販賣第二級毒品者，處無期徒刑或七年以上有期徒
刑，得併科新臺幣七百萬元以下罰金。
刑法第一百八十五條之四：
駕駛動力交通工具肇事，致人死傷而逃逸者，處六月以上五年以
下有期徒刑。
附表壹：（被告丁○○部分）
┌──┬───────┬───────────────────────┐
│編號│犯  罪  事  實│          主        文        欄              │
├──┼───────┼───────────────────────┤
│一  │如事實欄一、（│丁○○連續販賣第一級毒品，處有期徒刑拾年，未扣│
│    │一）至（四）所│案如附表編號一、三所示之物均沒收之，如全部或│
│    │示。          │一部不能沒收時，追徵其價額（指附表編號一）或│
│    │              │以其財產抵償（指附表編號三）之。            │
├──┼───────┼───────────────────────┤
│二  │如事實欄二、（│丁○○共同連續販賣第二級毒品，處有期徒刑柒年拾│
│    │一）至（四）所│月。如附表編號一、二、四至六所示之物均沒收之│
│    │示。          │、未扣案如附表編號一、四至六所示之物，如全部│
│    │              │或一部不能沒收時，追徵其價額（指附表編號一、│
│    │              │五）或以其財產抵償（指附表編號四）、連帶抵償│
│    │              │（指附表編號六）之。                        │
├──┼───────┼───────────────────────┤
│三  │如事實欄三、（│丁○○共同販賣第一級毒品，累犯，處有期徒刑拾伍│
│    │一）、(1)所示。│年肆月。如附表編號七、八(1)所示之物均沒收之，│
│    │              │未扣案如附表編號八(1)所示因販賣第一級毒品所得│
│    │              │之財物，如全部或一部不能沒收時，以其財產連帶抵│
│    │              │償之。                                        │
├──┼───────┼───────────────────────┤
│四  │如事實欄三、（│丁○○共同販賣第一級毒品，累犯，處有期徒刑拾伍│
│    │一）、(2)所示。│年肆月。如附表編號七、八(2)所示之物均沒收之，│
│    │              │未扣案如附表編號八(2)所示因販賣第一級毒品所得│
│    │              │之財物，如全部或一部不能沒收時，以其財產連帶抵│
│    │              │償之。                                        │
├──┼───────┼───────────────────────┤
│五  │如事實欄三、（│丁○○共同販賣第一級毒品，累犯，處有期徒刑拾伍│
│    │一）、(3)所示。│年肆月。如附表編號七、八(3)所示之物均沒收之，│
│    │              │未扣案如附表編號八(3)所示因販賣第一級毒品所得│
│    │              │之財物，如全部或一部不能沒收時，以其財產連帶抵│
│    │              │償之。                                        │
├──┼───────┼───────────────────────┤
│六  │如事實欄三、（│丁○○共同販賣第一級毒品，累犯，處有期徒刑拾伍│
│    │一）、(4)所示。│年肆月。如附表編號七、八(4)所示之物均沒收之，│
│    │              │未扣案如附表編號八(4)所示因販賣第一級毒品所得│
│    │              │之財物，如全部或一部不能沒收時，以其財產連帶抵│
│    │              │償之。                                        │
├──┼───────┼───────────────────────┤
│七  │如事實欄三、（│丁○○共同販賣第一級毒品，累犯，處有期徒刑拾伍│
│    │一）、(5)所示。│年肆月。如附表編號七、八(5)所示之物均沒收之，│
│    │              │未扣案如附表編號八(5)所示因販賣第一級毒品所得│
│    │              │之財物，如全部或一部不能沒收時，以其財產連帶抵│
│    │              │償之。                                        │
├──┼───────┼───────────────────────┤
│八  │如事實欄三、（│丁○○共同販賣第一級毒品，累犯，處有期徒刑拾伍│
│    │二）、(1)所示。│年陸月。如附表編號七、八(6)所示之物均沒收之，│
│    │              │未扣案如附表編號八(6)所示因販賣第一級毒品所得│
│    │              │之財物，如全部或一部不能沒收時，以其財產連帶抵│
│    │              │償之。                                        │
├──┼───────┼───────────────────────┤
│九  │如事實欄三、（│丁○○共同販賣第一級毒品，累犯，處有期徒刑拾伍│
│    │二）、(2)所示。│年陸月。如附表編號七、八(7)所示之物均沒收之，│
│    │              │未扣案如附表編號八(7)所示因販賣第一級毒品所得│
│    │              │之財物，如全部或一部不能沒收時，以其財產連帶抵│
│    │              │償之。                                        │
├──┼───────┼───────────────────────┤
│十  │如事實欄三、（│丁○○販賣第一級毒品，累犯，處有期徒刑拾伍年伍│
│    │三）所示。    │月。如附表編號七、九所示之物均沒收之，未扣案│
│    │              │如附表編號九所示因販賣第一級毒品所得之財物，│
│    │              │如全部或一部不能沒收時，以其財產抵償之。      │
├──┼───────┼───────────────────────┤
│十一│如事實欄四、（│丁○○販賣第二級毒品，累犯，處有期徒刑柒年柒月│
│    │一）所示。    │。如附表編號七、十所示之物均沒收之，未扣案如│
│    │              │附表編號十所示因販賣第二級毒品所得之財物，如│
│    │              │全部或一部不能沒收時，以其財產抵償之。        │
├──┼───────┼───────────────────────┤
│十二│如事實欄四、（│丁○○共同販賣第二級毒品，累犯，處有期徒刑柒年│
│    │二）、(1)所示。│捌月。如附表編號七、十一(1)所示之物均沒收之，│
│    │              │未扣案如附表編號十一(1)所示因販賣第二級毒品所│
│    │              │得之財物，如全部或一部不能沒收時，以其財產連帶│
│    │              │抵償之。                                      │
├──┼───────┼───────────────────────┤
│十三│如事實欄四、（│丁○○共同販賣第二級毒品，累犯，處有期徒刑柒年│
│    │二）、(2)所示。│肆月。如附表編號七、十一(2)所示之物均沒收之，│
│    │              │未扣案如附表編號十一(2)所示因販賣第二級毒品所│
│    │              │得之財物，如全部或一部不能沒收時，以其財產連帶│
│    │              │抵償之。                                      │
├──┼───────┼───────────────────────┤
│十四│如事實欄四、（│丁○○共同販賣第二級毒品，累犯，處有期徒刑柒年│
│    │二）、(3)所示。│陸月。如附表編號七、十一(3)所示之物均沒收之，│
│    │              │未扣案如附表編號十一(4)所示因販賣第二級毒品所│
│    │              │得之財物，如全部或一部不能沒收時，以其財產連帶│
│    │              │抵償之。                                      │
├──┼───────┼───────────────────────┤
│十五│如事實欄四、（│丁○○共同販賣第二級毒品，累犯，處有期徒刑柒年│
│    │二）、(4)所示。│捌月。如附表編號七、十一(4)所示之物均沒收之，│
│    │              │未扣案如附表編號十一(4)所示因販賣第二級毒品所│
│    │              │得之財物，如全部或一部不能沒收時，以其財產連帶│
│    │              │抵償之。                                      │
├──┼───────┼───────────────────────┤
│十六│如事實欄五所示│丁○○駕駛動力交通工具肇事，致人受傷而逃逸，累│
│    │。            │犯，處有期徒刑壹年貳月。                      │
└──┴───────┴───────────────────────┘
附表貳：（被告甲○○部分）
┌──┬───────┬───────────────────────┐
│編號│犯  罪  事  實│          主        文        欄              │
├──┼───────┼───────────────────────┤
│一  │如事實欄三、（│甲○○共同販賣第一級毒品，處有期徒刑拾伍年貳月│
│    │一）、(1)所示。│。如附表編號七、八(1)所示之物均沒收之，未扣案│
│    │              │如附表編號八(1)所示因販賣第一級毒品所得之財物│
│    │              │，如全部或一部不能沒收時，以其財產連帶抵償之。│
├──┼───────┼───────────────────────┤
│二  │如事實欄三、（│甲○○共同販賣第一級毒品，處有期徒刑拾伍年貳月│
│    │一）、(2)所示。│。如附表編號七、八(2)所示之物均沒收之，未扣案│
│    │              │如附表編號八(2)所示因販賣第一級毒品所得之財物│
│    │              │，如全部或一部不能沒收時，以其財產連帶抵償之。│
├──┼───────┼───────────────────────┤
│三  │如事實欄三、（│甲○○共同販賣第一級毒品，處有期徒刑拾伍年貳月│
│    │一）、(3)所示。│。如附表編號七、八(3)所示之物均沒收之，未扣案│
│    │              │如附表編號八(3)所示因販賣第一級毒品所得之財物│
│    │              │，如全部或一部不能沒收時，以其財產連帶抵償之。│
├──┼───────┼───────────────────────┤
│四  │如事實欄三、（│甲○○共同販賣第一級毒品，處有期徒刑拾伍年貳月│
│    │一）、(4)所示。│。如附表編號七、八(4)所示之物均沒收之，未扣案│
│    │              │如附表編號八(4)所示因販賣第一級毒品所得之財物│
│    │              │，如全部或一部不能沒收時，以其財產連帶抵償之。│
├──┼───────┼───────────────────────┤
│五  │如事實欄三、（│甲○○共同販賣第一級毒品，處有期徒刑拾伍年貳月│
│    │一）、(5)所示。│。如附表編號七、八(5)所示之物均沒收之，未扣案│
│    │              │如附表編號八(5)所示因販賣第一級毒品所得之財物│
│    │              │，如全部或一部不能沒收時，以其財產連帶抵償之。│
├──┼───────┼───────────────────────┤
│六  │如事實欄三、（│甲○○共同販賣第一級毒品，處有期徒刑拾伍年肆月│
│    │二）、(1)所示。│。如附表編號七、八(6)所示之物均沒收之，未扣案│
│    │              │如附表編號八(6)所示因販賣第一級毒品所得之財物│
│    │              │，如全部或一部不能沒收時，以其財產連帶抵償之。│
├──┼───────┼───────────────────────┤
│七  │如事實欄三、（│甲○○共同販賣第一級毒品，處有期徒刑拾伍年肆月│
│    │二）、(2)所示。│。如附表編號七、八(7)所示之物均沒收之，未扣案│
│    │              │如附表編號八(7)所示因販賣第一級毒品所得之財物│
│    │              │，如全部或一部不能沒收時，以其財產連帶抵償之。│
├──┼───────┼───────────────────────┤
│八  │如事實欄四、（│甲○○共同販賣第二級毒品，處有期徒刑柒年陸月。│
│    │二）、(1)所示。│如附表編號七、十一(1)所示之物均沒收之，未扣案│
│    │              │如附表編號十一(1)所示因販賣第二級毒品所得之財│
│    │              │物，如全部或一部不能沒收時，以其財產連帶抵償之│
│    │              │。                                            │
├──┼───────┼───────────────────────┤
│九  │如事實欄四、（│甲○○共同販賣第二級毒品，處有期徒刑柒年陸月。│
│    │二）、(2)所示。│如附表編號七、十一(2)所示之物均沒收之，未扣案│
│    │              │如附表編號十一(2)所示因販賣第二級毒品所得之財│
│    │              │物，如全部或一部不能沒收時，以其財產連帶抵償之│
│    │              │。                                            │
├──┼───────┼───────────────────────┤
│十  │如事實欄四、（│甲○○共同販賣第二級毒品，處有期徒刑柒年貳月。│
│    │二）、(3)所示。│如附表編號七、十一(3)所示之物均沒收之，未扣案│
│    │              │如附表編號十一(3)所示因販賣第二級毒品所得之財│
│    │              │物，如全部或一部不能沒收時，以其財產連帶抵償之│
│    │              │。                                            │
├──┼───────┼───────────────────────┤
│十一│如事實欄四、（│甲○○共同販賣第二級毒品，處有期徒刑柒年陸月。│
│    │二）、(4)所示。│如附表編號七、十一(4)所示之物均沒收之，未扣案│
│    │              │如附表編號十一(4)所示因販賣第二級毒品所得之財│
│    │              │物，如全部或一部不能沒收時，以其財產連帶抵償之│
│    │              │。                                            │
└──┴───────┴───────────────────────┘
附表：
一、被告丁○○所有、內裝門號0000000000號晶片卡
    一枚之行動電話一支（未扣案）。
二、邱惠雯所有、內裝門號0000000000號晶片卡之行
    動電話一支（查扣於臺灣彰化地方法院檢察署九十四年度偵
    字第七六四七號案件）。
三、如事實欄一、（一）至（四）所示，被告丁○○連續販賣第
    一級毒品所得現金共計一萬三千五百元（未扣案）。
四、如事實欄二、（一）至（三）所示，被告丁○○連續販賣第
    二級毒品所得現金共計一萬三千元（未扣案）。
五、如事實欄二、（三）所示，被告丁○○販賣第二級毒品所得
    音響一台（未扣案）。
六、如事實欄二、（四）所示，被告丁○○與莊慶隆、邱惠雯、
    劉弘杰共同販賣第二級毒品所得現金共計一千元（未扣案）
    。
七、被告丁○○所有、內裝門號0000000000號晶片卡
    一枚之摩拖羅拉廠牌之行動電話一支（已扣案）。
八、(1)如事實欄三、（一）(1)所示，被告丁○○、甲○○共同販
      賣第一級毒品所得現金五百元（未扣案）。
    (2)如事實欄三、（一）(2)所示，被告丁○○、甲○○共同販
      賣第一級毒品所得現金五百元（未扣案）。
    (3)如事實欄三、（一）(3)所示，被告丁○○、甲○○共同販
      賣第一級毒品所得現金五百元（未扣案）。
    (4)如事實欄三、（一）(4)所示，被告丁○○、甲○○共同販
      賣第一級毒品所得現金五百元（未扣案）。
    (5)如事實欄三、（一）(5)所示，被告丁○○、甲○○共同販
      賣第一級毒品所得現金五百元（未扣案）。
    (6)如事實欄三、（二）(1)所示，被告丁○○、甲○○共同販
      賣第一級毒品所得現金一千元（未扣案）。
    (7)如事實欄三、（二）(2)所示，被告丁○○、甲○○共同販
      賣第一級毒品所得現金一千元（未扣案）。
九、如事實欄三、（三）所示，被告丁○○販賣第一級毒品所得
    現金一千元（未扣案）。
十、如事實欄四、（一）所示，被告丁○○販賣第二級毒品所得
    現金七千元（未扣案）。
十一、(1)如事實欄四、（二）(1)所示，被告丁○○、甲○○共同
        販賣第一級毒品所得現金七千元（未扣案）。
      (2)如事實欄四、（二）(2)所示，被告丁○○、甲○○共同
        販賣第一級毒品所得現金三千元（未扣案）。
      (3)如事實欄四、（二）(3)所示，被告丁○○、甲○○共同
        販賣第一級毒品所得現金四千元（未扣案）。
      (4)如事實欄四、（二）(4)所示，被告丁○○、甲○○共同
        販賣第一級毒品所得現金七千元（未扣案）。
附表肆：（刑法修正前、後與被告丁○○如事實欄一、二所示犯
          行之罪刑有關規定之比較，依附表肆編號六所示綜合
          比較之結論，應適用修正前之刑法相關規定。）
一、(一)修正事項：共同正犯。
    (二)修正前：
      (1)刑法第二十八條：「二人以上共同實施犯罪之行為者，
        皆為正犯。」
      (2)刑法第三十一條：「（第一項）因身份或其他特定關係
        成立之罪，其共同實施或教唆幫助者，雖無特定關係，
        仍以共犯論。（第二項）因身份或其他特定關係致刑有
        重輕或免除者，其無特定關係之人，科以通常之刑。」
    (三)修正後：
      (1)刑法第二十八條：「二人以上共同實行犯罪之行為者，
        皆為正犯。」
      (2)刑法第三十一條：「（第一項）因身份或其他特定關係
        成立之罪，其共同實行、教唆或幫助者，雖無特定關係
        ，仍以正犯或共犯論。但得減輕其刑。（第二項）因身
        份或其他特定關係致刑有重輕或免除者，其無特定關係
        之人，科以通常之刑。」
    (四)比較結果：修正後之規定並非有利於被告丁○○。
二、(一)修正事項：連續犯。
    (二)修正前第五十六條：「連續數行為而犯同一之罪名者，以
      一罪論。但得加重其刑至二分之一。」
    (三)修正後：廢除修正前刑法第五十六條連續犯之規定。
    (四)比較結果：修正後之規定並非有利於被告丁○○。
三、(一)修正事項：主刑之併科罰金刑。
    (二)修正前第三十三條第五款：「罰金：（銀元）一元以上。
      」
    (三)修正後第三十三條第五款：「罰金：新臺幣一千元以上，
      以百元計算之。」
    (四)比較結果：修正後之規定並非有利於被告。
四、(一)修正事項：無期徒刑之減輕其刑。
    (二)修正前刑法第六十五條第二項：「無期徒刑減輕者，為七
      年以上有期徒刑。」
    (三)修正後刑法第六十五條第二項：「無期徒刑減輕者，為二
      十年以下十五年以上有期徒刑。」
    (四)比較結果：修正後之規定並非有利於被告丁○○。
五、(一)修正事項：宣告多數有期徒刑之定應執行刑。
    (二)修正前刑法第五十一條第五款：「宣告多數有期徒刑者，
      於各刑中之最長期以上，各刑合併之刑期以下，定其刑期
      。但不得逾二十年。」
    (三)修正後刑法第五十一條第五款：「數罪併罰，分別宣告其
      罪之刑，依下列各款定其應執行者：五、宣告多數有期徒
      刑者，於各刑中之最長期以上，各刑合併之刑期以下，定
      其刑期。但不得逾三十年。」
    (四)比較結果：修正後之規定並非有利於被告丁○○。
六、結論：綜上所陳，依現行刑法第二條第一項：「行為後法律
    有變更者，適用行為時之法律。但行為後之法律有利於行為
    人者，適用最有利於行為人之法律。」之從舊從輕規定，因
    修正後刑法對被告丁○○並非有利，故被告丁○○所為如事
    實欄一、二所示犯行，仍應依刑法第二條第一項前段之規定
    ，適用被告丁○○行為時之刑法（即修正前之刑法）相關規
    定。


司法院資訊處製作；財團法人民間司法改革基金會備份。
